# 请教，公允价值计量的投资性房地产转为自用房地产或存货

提问人：t531591733 时间：2016-10-23 18:22:25
请教陈版： 公允价值计量的投资性房地产转为自用房地产或存货时，以转换日公允价值作为自用房地产或存货的账面价值入账，转换日公允价值与原投资性房地产账面价值的差额计入公允价值变动损益。 在这种转换的情况下，原投资性房地产持有期间产生的的累计公允价值变动以及转换日产生的的公允价值变动是否仍需要结转至？如果需要，是否应在转换日进行结转，结转科目应该是其他营业成本还是投资收益？这点准则里并没有明确说明，个人理解如果持有期间公允价值有变动，那由于转换日按公允价值确认了固定资产或存货，这之间的增减值原来损益表仅通过公允价值变动损益来体现，并没有真正转入实际的收益/损失，所以我认为应该在转换日结转至投资收益？不知此处应该怎么处理？ 请教陈版，谢谢！！！

回答人：chenyiwei
一般理解是在转换日不编制将累计公允价值变动从公允价值变动损益重分类到投资收益的分录。因为这只是不同资产类型之间的转换，并未真正实现对外处置，累计的公允价值变动损益仍然是尚未实现的浮动盈亏。